臺灣高等法院民事裁定　　　　　　　 92年度上更(三)字第140號
上　訴　人　富國建設股份有限公司
法定代理人　葉碧玉
上　訴　人　丙○○
　　　　　　乙○○
　　　　　　甲○○
共　　　同　蘇弘志律師
訴訟代理人　陳俊斌律師
被 上 訴人　丁○○
　　　　　　戊○○
共　　　同　林思銘律師
訴訟代理人
複 代 理人　陳麗玢律師
　　　　　　劉雅萍律師
上開當事人間請求返還買賣價金事件，上訴人對於中華民國86年
10月28日臺灣新竹地方法院85年度重訴字第81號第一審判決提起
上訴，被上訴人為訴之追加，本院裁定如下：
    主      文
追加之訴駁回。
追加之訴訟費用由被上訴人負擔。
    理      由
一、本件被上訴人起訴主張上訴人欲給付之房屋使用面積坪數不
    足，以及欲給付之車位非屬法定停車位，乃屬不完全給付，
    經被上訴人催告仍不為補正，依民法第二百二十七條不完全
    給付之規定解除契約，並依不當得利規定請求返還價金，嗣
    於九十三年十月十一日具狀，認上訴人在預售屋廣告上，以
    「使用面積」、「公共面積」等非法用語，使被上訴人誤認
    而購買，而追加公平交易法第二十一條引人錯誤之情事及消
    費者保護法第二十二條規定請求損害賠償云云。
二、按「訴之變更或追加，非經他造同意，不得為之。但第二百
    五十五條第一項第二款至第六款情形，不在此限」，民事訴
    訟法第四百四十六條第一項定有明文。又請求之基礎事實同
    一者，於訴狀送達後，原告得將原訴變更或追加他訴，同法
    第二百五十五條第一項第二款規定甚明。按所謂請求之基礎
    事實同一，係指變更或追加之訴與原訴之主要爭點有其共同
    性，各請求利益之主張在社會生活上可認為同一或關連，而
    就原請求之訴訟及證據資料，於審理繼續進行在相當程度範
    圍內具有同一性或一體性，得期待於後請求之審理予以利用
    ，俾先後兩請求在同一程序得加以解決，避免重複審理，進
    而為統一解決紛爭者，即屬之（最高法院九十年度臺上字第
    一六號判決參照）。
三、被上訴人依民法第二百二十七條不完全給付之規定解除契約
    ，係主張上訴人欲給付之房屋使用面積坪數不足，以及欲給
    付之車位非屬法定停車位；而被上訴人追加公平交易法第二
    十一條、消費者保護法第二十二條規定係主張上訴人在預售
    屋廣告上，以「使用面積」、「公共面積」等非法用語，使
    被上訴人誤認而購買云云。前者之重點在不完全給付而主張
    解除契約，請求回復原狀；後者重點在上訴人之廣告使用非
    法用語，使被上訴人誤認（給付並無不完全），而請求因廣
    告不實所受之損害。二者訴訟標的不同；基礎事實亦不同，
    其主要爭點並無共同性，各請求利益之主張在社會生活上無
    從認為同一或關連，而就原請求之訴訟及證據資料，於審理
    繼續進行在相當程度範圍內不具有同一性或一體性，揆諸首
    開說明，原訴訟與追加之訴難認有請求之基礎事實同一。本
    件又無同法第二百五十五條第一項第二款至第六款情形；且
    上訴人亦未同意訴之追加，被上訴人所提訴之追加即為不合
    法，應予駁回。
四、據上論結，本件追加之訴為不合法，爰裁定如主文。
中　　華　　民　　國　　94　　年　　2　　月　　1  　　日
                        民事第五庭審判長法　官　林丁寶
                                        法　官  陳博享
                                        法　官  林恩山
正本係照原本作成。
如不服本裁定，應於收受送達後十日內向本院提出抗告狀，並應
繳納抗告費新台幣一千元。
中　　華　　民　　國　　94　　年　　2　　月　 　2 　　日
　　　　　　　　　　　　　　　　　　　　書記官　周淑靜
